フクダ ゲント

福田 玄登

597-0081 大阪府貝塚市麻生中1055-1-207 **09025934533 a551.return@gmail.com**



職歴

フリーランスのWebエンジニア — 業務委託

2019年6月~

完全リモートワークでの作業。

主にPHPを使った開発と、HTML/CSSを使ったコーディング、Wordpressの開発、Google Apps Scriptなど。

株式会社 Imaginext — アルバイト、業務委託

2018年3月~2019年4月

完全リモートワークでの作業。

屋内Googleストリートビューの制作、およびwebサイトの制作、リニューアル。

有限会社 J-Hoppers 一 住み込みスタッフ、クリーナー、受付補助

2016年3月~2017年4月,2018年4月~2019年1月

大阪のゲストハウスで住み込みスタッフとして1年間、クリーナーとして9ヵ月勤務。主な仕事は館内清掃だったが、オープンメンバーとだったのもあり、受付補助、SNSへの投稿、館内装飾の制作(ポップやイラスト)イベント企画運営、動画制作など、やる気に応じて多岐にわたる経験を積む。

学歴

大阪ECO動物海洋専門学校 中退 — 環境保護専攻

2015年4月~2016年1月

貝塚高校 — 総合学科 (農業を専攻)

2012年4月~2015年3月

志望動機

貴社を志望する理由は、フロントエンド以外の領域でも挑戦できるかもしれないからです。 私はエンジニアとして、常に新しいことに挑戦し、学び続けたいと考えています。貴社はWebシステムやスマートフォンアプリなど、多岐にわたる分野での事業を行っており、探究心の強い私と相性が良いのではないかと思いました。私はその探究心の強さから、Angularを独学で学んでいる最中に、ハイブリッドアプリという物を開発できると知り、実際にアプリをリリースしてみました。貴社では多くの勉強会が開催されており、新しい技術を楽しむ文化が定着しているようで、私にとっては魅力的に感じました。今回はアルバイトとしての応募となりますが、フロントエンド以外の分野も学べる環境がある、そんな貴社で働きたいと思い志望しました。

自己PR

私のもっとも得意とするスキルは「新しいスキルを素早く得るスキル」です。

なぜなら今まで独学であらゆることを学んできたからです。その基盤となっているものは「インターネット検索の正しいやり方」だと思います。ネットで検索して得られない情報は、今やほとんどありません。それを体験としてわかっている私は、人から教わるのではなく自分から主体的に学ぶことができます。

もし私がアルバイトとしてクラウド型ERP「ZAC」の開発に携わることができた場合、モバイル版で使用しているVue.jsも、素早く習得できると思います。Vue.jsを使った開発経験はありませんが、Angularのように独学であらゆることを必要に応じて吸収してきた経験をもとに、今自分が持っていないスキルを貪欲に吸収し、追いついていきたいと思います。